【裁判字號】    91,交聲,635
【裁判日期】    920106
【裁判案由】    違反道路交通管理處罰條例聲明異議
【裁判全文】
臺灣臺北地方法院交通事件裁定                    九十一年度交聲字第六三五號
    異議人即
    受處分人  康普企業有限公司
    代表  人  甲○○     住宜蘭縣蘇澳鎮朝陽一巷十四號
右列受處分人因違反道路交通管理處罰條例案件，對於臺北市交通事件裁決所中華民
國九十一年四月十九日所為之處分（原處分案號：北市裁三字第車裁二二－ＺＤ00
00000號），聲明異議，本院裁定如左：
    主  文
異議駁回。
    理  由
一、按汽車行駛高速公路，應依速限標誌指示，高速公路交通管制規則第五條第一項
    前段定有明文。又汽車行駛於高速公路，而不遵管制之規定者，處汽車駕駛人三
    千元以上六千元以下罰鍰，道路交通管理處罰條例第三十三條第一項亦定有明文
    （因道路交通管理處罰條例第六十三條第一項第一款規定，汽車駕駛人違反同條
    例第三十三條第一項之規定，應予記違規點數一點，此僅限於自然人情況下，始
    得予記點，蓋觀諸同條例第六十三條第三項規定，違規記點在六個月內，達六點
    以上者，吊扣駕駛執照，而駕駛執照僅自然人得申請，故受處分人因非自然人，
    無從予以記違規點數）。次按逕行舉發違反道路交通管理事件，經汽車所有人依
    通知單之應到案日期前到案，並告知違規駕駛人姓名、身分證統一編號及住址者
    ，處罰機關應即另行通知違規駕駛人到案依法處理；逾應到案日期，處罰機關應
    依道路交通管理處罰條例第八十五條第三項規定處罰該汽車所有人，違反道路交
    通管理事件統一裁罰標準及處理細則第二十四條亦定有明文。
二、本件受處分人即異議人康普企業有限公司（下稱康普公司）所有車號ＢＹ－一五
    六五號自用小客車，於民國九十年十二月二十六日十三時三十八分許，沿國道一
    號公路北向路段二七六公里行駛，以時速一百一十公里速度超速行駛（限速一百
    公里），而不遵管制之規定，為內政部警政署國道公路警察局第四警察隊警員以
    拍照方式採證，並以受處分人所有之汽車有違反高速公路交通管制規則第五條第
    一項前段及道路交通管理處罰條例第三十三條第一項規定之行為掣單舉發，嗣郵
    寄舉發違反道路交通管理事件通知單（下稱舉發通知單），受處分人收受舉發通
    知單後，於應到案日期前申訴，惟未告知實際駕駛人，經原處分機關函請原舉發
    機關調查，仍認受處分人所有之汽車違反前開規定，原處分機關即依道路交通管
    理處罰條例第三十三條第一項、第八十五條第三項（漏引）、及違反道路交通管
    理事件統一裁罰標準表之規定，於九十一年四月十九日裁處受處分人三千元罰鍰
    。
三、本件聲明異議意旨：伊承認舉發照片上面超速的事實，但伊是被逼的，本來正常
    是三個車道，此時最外側車道路面不能使用，伊打黃燈想從內側車道進到外側車
    道，正在超車，之後的車道已經回復三個車道，高速公路警察局故意選擇這個來
    拍攝，是在有瑕疵的狀態下舉發云云。經查：受處分人因違規超速行駛，為雷達
    測速儀器照相系統測得超速並拍照存證，此有違規舉發照片可稽，受處分人亦坦
    承有超速行駛之事實，其空言辯稱因車道不能使用，正在超車不得不超速云云，
    洵屬卸責之詞，不可採信。本件交通警察基其職務上之權力，就受處分人超速違
    規之行為，逕以雷達測速照相系統測得超速行為並予以拍照存證，逕行舉發受處
    分人違規之處分，應信為真。本件事證明確，受處分人之違規行為堪以認定。
四、綜上所述，受處分人所有之車輛確有於右揭時地在高速公路超速行駛之違規行為
    ，原處分機關依上開道路交通管理處罰條例第三十三條第一項規定裁處受處分人
    罰鍰三千元，核無違誤，本件受處分人之異議為無理由，應予駁回。
據上論斷，應依道路交通案件處理辦法第十九條，裁定如主文。
中      華      民      國    九十二      年    一      月      六      日
                                      臺灣臺北地方法院交通法庭
                                          法  官  鄭  佾  瑩
右正本證明與原本無異。
如不服本裁定，應於裁定送達後五日內向本院提出抗告狀。
                                          書記官  何  適  熹
中      華      民      國    九十二      年     一     月     十六    日


司法院資訊處製作；財團法人民間司法改革基金會備份。
